【裁判字號】    92,訴,1082
【裁判日期】    920522
【裁判案由】    毒品危害防制條例
【裁判全文】
臺灣板橋地方法院刑事判決                        九十二年度訴字第一○八二號
    公  訴  人  臺灣板橋地方法院檢察署檢察官
    被      告  甲○○
右列被告因違反毒品危害防制條例案件，經檢察官提起公訴（九十一年度毒偵字第二
四八三號、第三七三三號、第四三四八號），本院判決如左：
    主      文
甲○○連續施用第一級毒品，累犯，處有期徒刑壹年肆月。
扣案如附表編號一、二、三所示毒品均沒收銷燬之。
    事      實
一、甲○○曾因贓物案件，於民國八十四年間經本院判處有期徒刑四月確定，於八十
    五年九月二十二日執行完畢（不構成本案累犯），又因違反麻醉藥品管理條例案
    件，於八十七年間經本院判處有期徒刑四月確定，於八十七年十一月三十日執行
    完畢（起訴書誤載為八十七年十二月一日執行完畢，應予更正），又因竊盜等案
    件，於八十八年間經本院判處拘役二十三日、罰金五千元確定（不構成本案累犯
    ），復因竊盜案件，於九十年間經本院判處有期徒刑五月確定，另曾因違反毒品
    危害防制條例案件（施用第二級毒品），於八十八年間經本院裁定送觀察、勒戒
    後，認無繼續施用毒品之傾向，由臺灣板橋地方法院檢察署檢察官於八十八年六
    月二十四日以八十八年度偵字第一四三四○號處分不起訴，又因違反毒品危害防
    制條例案件（施用第二級毒品），於八十九年間為本院裁定送觀察、勒戒後，認
    無繼續施用毒品之傾向，由臺灣板橋地方法院檢察署檢察官於八十九年五月二十
    五日以八十九年度毒偵字第五六三號處分不起訴，又因違反毒品危害防制條例案
    件（施用第二級毒品），於八十九間經本院裁定令入戒治處所施以強制戒治（已
    執行完畢），及判處有期徒刑六月確定，該有期徒刑六月之宣告刑與前開九十年
    間因竊盜案件判決有期徒刑五月確定之宣告刑，經本院裁定應執行有期徒刑十月
    確定，甫於九十一年七月三日縮刑期滿執行完畢，前科累累，素行不佳，猶不知
    悛悔，明知海洛因及安非他命分屬毒品危害防制條例第二條第二項第一款及第二
    款所稱之第一級毒品及第二級毒品，不得施用、持有，竟基於合併施用第一級毒
    品海洛因及第二級毒品安非他命之概括犯意，自九十一年七月九日起（起訴書誤
    載為九十一年七月某日起，應予更正）至九十一年十二月五日十八時許止，在臺
    北縣中和市○○路一○六巷七十一號三樓住處及臺北縣新莊市○○路「特力屋」
    賣場後方某不詳友人住處等處所，以將第一級毒品海洛因及第二級毒品安非他命
    混合摻入香煙或一併置於玻璃球吸食器內燒烤而吸食煙氣之方式，連續同時施用
    第一級毒品海洛因及第二級毒品安非他命多次，平均每週施用二至三次；嗣先於
    九十一年七月十三日二時許，在臺北縣泰山鄉○○路與中港西路交岔路口為警查
    獲，並扣得如附表編號一所示毒品；再於九十一年十月十八日十七時三十分許，
    為警在臺北縣泰山鄉○○街四十一巷一○之二號查獲，且扣得如附表編號二所示
    毒品；末於九十一年十二月五日十九時三十分許，經警在臺北縣泰山鄉○○路二
    六號前查獲，尚扣得如附表編號三所示毒品。
二、案經臺北縣政府警察局新莊分局、臺北縣政府警察局蘆洲分局報請臺灣板橋地方
    法院檢察署檢察官偵查起訴。
    理      由
一、認定犯罪事實所憑之證據及理由：
（一）右揭事實，業據被告甲○○坦承不諱，且有如附表編號一、二、三所示毒品扣
      案及法務部調查局鑑定通知書存卷可資佐證。
（二）被告為警查獲後所排放尿液經採樣送驗，於鴉片類藥物及安非他命類藥物等項
      均見呈陽性反應之結果，亦有臺灣檢驗科技股份有限公司濫用藥物尿液檢驗報
      告三份附卷可稽。
（三）被告曾因違反毒品危害防制條例案件（施用第二級毒品），於八十八年間經本
      院裁定送觀察、勒戒後，認無繼續施用毒品之傾向，由臺灣板橋地方法院檢察
      署檢察官於八十八年六月二十四日以八十八年度偵字第一四三四○號處分不起
      訴，又因違反毒品危害防制條例案件（施用第二級毒品），於八十九年間為本
      院裁定送觀察、勒戒後，認無繼續施用毒品之傾向，由臺灣板橋地方法院檢察
      署檢察官於八十九年五月二十五日以八十九年度毒偵字第五六三號處分不起訴
      ，又因違反毒品危害防制條例案件（施用第二級毒品），於八十九間經本院裁
      定令入戒治處所施以強制戒治（已執行完畢），有臺灣板橋地方法院檢察署檢
      察官八十八年度偵字第一四三四○號不起訴處分書、八十九年度毒偵字第五六
      三號不起訴處分書、及臺灣高等法院被告全國前案紀錄表等存卷可考。
（四）綜上事證明確，被告犯行堪予認定，應依法論科。
二、論罪科刑之理由：
（一）核被告甲○○所為，係犯毒品危害防制條例第十條第一項施用第一級毒品罪及
      同條例第十條第二項施用第二級毒品罪。被告持有毒品後進而施用，其持有毒
      品之低度行為為施用毒品之高度行為所吸收，均不另論罪。
（二）被告先後多次施用第一級、第二級毒品犯行，時間緊接，所犯構成要件相同，
      顯係基於概括犯意反覆為之，為連續犯，應依刑法第五十六條規定，各論以一
      罪並均加重其刑。被告同時施用海洛因及安非他命而犯前開二罪名，係一行為
      觸犯數罪名之想像競合犯，應依刑法第五十五條規定，從一較重之施用第一級
      毒品罪處斷。
（三）被告因違反麻醉藥品管理條例案件，於八十七年間經本院判處有期徒刑四月確
      定，於八十七年十一月三十日執行完畢，又因竊盜案件，於九十年間經本院判
      處有期徒刑五月確定，復因毒品危害防制條例案件，於八十九間經本院判處有
      期徒刑六月確定，該有期徒刑六月之宣告刑與前開九十年間因竊盜案件判決有
      期徒刑五月確定之宣告刑，經本院裁定應執行有期徒刑十月確定，於九十一年
      七月三日縮刑期滿執行完畢，有臺灣高等法院被告全國前案紀錄表在卷可憑，
      其於五年以內再犯上開有期徒刑以上之罪，為累犯，應依刑法第四十七條規定
      加重其刑。被告犯行既有連續犯及累犯兩種刑之加重事由，應遞予加重之。
（四）爰審酌被告正值青壯，本可期其從事正當職業，奮發向上，守法重紀，利己利
      人，且其素行不佳（除前開構成累犯之前科紀錄外，尚曾因贓物案件，於八十
      四年間經本院判處有期徒刑四月確定，於八十五年九月二十二日執行完畢，又
      因竊盜等案件，於八十八年間經本院判處拘役二十三日、罰金五千元確定，見
      卷內臺灣高等法院被告全國前案紀錄表），又曾因施用毒品犯行二度獲不起訴
      處分寬典，猶應知所惕勵，對於施用毒品之違法性及可罰性，應有明確而強烈
      之認識，詎再犯本案三度為警查獲，不知悛悔，心存僥倖，應予非難，兼衡其
      犯罪動機、目的、及所肇實害，以自戕身心健康為主，以及犯罪後供認無隱，
      態度良好等一切情狀，量處如主文所示之刑，資為懲儆。
（五）扣案如附表編號一、二、三所示毒品，其內毒品與外袋無法析離完盡，應概認
      屬查獲之毒品，不問屬何人所有，當依毒品危害防制條例第十八條第一項前段
      規定併予沒收銷燬之。
三、適用法律之依據：
    應依刑事訴訟法第二百九十九條第一項前段，毒品危害防制條例第十條第一項、
    第二項、第十八條第一項前段，刑法第十一條前段、第五十六條、第四十七條，
    判決如主文。
本案經檢察官楊四猛到庭執行職務。
中      華      民      國    九十二    年      五      月    二十二    日
                                      臺灣板橋地方法院刑事第六庭
                                          法  官  蔡  新  毅
右正本證明與原本無異。
如不服本判決應於送達後十日內向本院提出上訴狀。
                                          書記官  謝  麗  秋
中      華      民      國    九十二    年      五      月    二十二    日
※附  表※
┌───┬───────────────────────────────┐
│編  號│  扣 案 毒 品 種 類 及 數 量                                  │
├───┼───────────────────────────────┤
│  一  │第一級毒品海洛因一包，淨重零點一五公克                        │
│      │第二級毒品安非他命四包，合計毛重二點七公克                    │
├───┼───────────────────────────────┤
│  二  │第一級毒品海洛因十一小包，合計淨重一點五八公克                │
│      │第二級毒品安非他命十小包，合計淨重二點八公克                  │
├───┼───────────────────────────────┤
│  三  │第一級毒品海洛因九包，合計淨重六點五零公克                    │
│      │第二級毒品安非他命一包，淨重零點四公克                        │
└───┴───────────────────────────────┘
※附錄本案論罪科刑主要法條全文※
毒品危害防制條例第十條
施用第一級毒品者，處六月以上五年以下有期徒刑。
施用第二級毒品者，處三年以下有期徒刑。


司法院資訊處製作；財團法人民間司法改革基金會備份。
